臺灣臺中地方法院刑事判決
110年度金訴字第346號
公  訴  人  臺灣臺中地方檢察署檢察官
被      告  王俊程



上列被告因詐欺等案件，經檢察官提起公訴（110年度偵字第465
0號、第8928號、第9697號），被告於準備程序就被訴事實為有
罪之陳述，經本院合議庭裁定由受命法官獨任進行簡式審判程序
，判決如下：
    主    文
王俊程犯如附表一主文欄所示之罪，共參罪，均累犯，各處如附
表一主文欄所示之刑及沒收。有期徒刑不得易科罰金部分（即附
表一編號一、二），應執行有期徒刑壹年伍月。
    犯罪事實
一、王俊程於民國109年9月中旬某日，經由LINE通訊軟體與真實
    姓名年籍不詳、自稱「張智傑」之成年男子聯繫後，基於參
    與犯罪組織之犯意，加入「張智傑」之成年人所組成三人以
    上、以實施詐術為手段而具有持續性、牟利性之有結構性詐
    欺集團犯罪組織，於該組織內負責提供金融帳戶供收取詐得
    款項再予提領之工作，而參與本案詐欺集團之犯罪組織；並
    於參與期間內，與「張智傑」及所屬詐欺集團成年成員共同
    意圖為自己不法之所有，基於三人以上詐欺取財及一般洗錢
    之個別犯意聯絡，先由王俊程透過LINE通訊軟體將其所申辦
    如附表二「匯入帳戶」欄所示金融帳戶之存摺、金融卡照片
    傳送予本案詐欺集團不詳成員，再由本案詐欺集團不詳成員
    於附表二「詐欺方式」欄所示之時間，以附表二「詐欺方式
    」欄所示之手法，分別對黎豔菁、蔡家絢施用詐術，致其等
    均陷於錯誤，而各自依指示，於如附表二「匯款時間」欄所
    示之時間，將如附表二「匯款金額」欄所示之款項，匯入如
    附表二「匯入帳戶」欄所示之帳戶內，再由王俊程於如附表
    二「提領時間、地點」欄所示之時間、地點，提領如附表二
    「提領金額」欄所示之款項，並在臺中市○○區○○路0段00○0
    號附近，將款項交付予本案詐欺集團自稱「子涵」之成年女
    子，以此輾轉將詐欺所得上繳詐欺集團之方式，製造金流斷
    點，從而隱匿上開詐欺特定犯罪所得之去向，王俊程並因而
    獲得新臺幣（下同）9000元之報酬。嗣黎豔菁、蔡家絢察覺
    有異，報警處理，始悉上情。
二、王俊程於110年1月13日晚間，駕駛車牌號碼000-0000號自用
    小客貨車，沿臺中市龍井區臺灣大道6段往沙鹿方向行駛，
    途經該路85號附近，與蘇駿熒所駕駛之車牌號碼000-0000號
    自用小客車發生行車糾紛，心生不滿，於同日21時11分許，
    駛至臺中市沙鹿區臺灣大道6段與鎮南路1段交岔路口，見蘇
    駿熒在該處停等紅燈，竟基於恐嚇危害安全、毀損之犯意，
    持長刀1把下車，走向蘇駿熒之駕駛座旁辱罵蘇駿熒，並腳
    踹蘇駿熒所駕駛前揭車輛之左前葉子板，使左前葉子板凹陷
    變形，致令不堪使用，蘇駿熒因而心生畏懼，致生危害於安
    全。
三、案經黎艷菁、蔡家絢訴由臺中市政府警察局太平分局報告臺
    灣臺中地方檢察署檢察官；蘇駿熒訴由臺中市政府警察局清
    水分局報告臺灣臺中地方檢察署檢察官偵查起訴。
    理    由
壹、程序方面
一、本案證人即告訴人黎豔菁、蔡家絢、蘇駿熒於警詢時之證述
    ，對被告王俊程而言，均非係在檢察官或法官訊問程序時所
    為證述，依組織犯罪防制條例第12條第1項中段規定，不得
    作為認定被告違反組織犯罪防制條例之證據，惟本案其他非
    屬組織犯罪防制條例之罪部分，則不受上開特別規定之限制
    ，仍得依刑事訴訟法相關規定決定其得否作為證據（最高法
    院103年度台上字第2915號判決意旨參照）。
二、被告所犯之罪屬刑事訴訟法第273條之1第1項所定死刑、無
    期徒刑、最輕本刑為3年以上有期徒刑以外之罪，亦非高等
    法院管轄之第一審案件，而被告於準備程序進行中就被訴事
    實為有罪之陳述，且經本院告知被告簡式審判程序之旨並聽
    取檢察官、被告之意見後，依前揭規定裁定進行簡式審判程
    序，是本案之證據調查，依同法第273條之2，不受同法第15
    9條第1項、第161條之2、第161條之3、第163條之1及第164
    條至第170條之限制，除上開警詢證述不得採為證明被告違
    反組織犯罪防制條例之證據外，其餘均得為證據。
貳、實體方面　　
一、事實認定：
    上揭犯罪事實，業據被告王俊程於本院準備程序及審理中坦
    承不諱（見本院卷第72頁、第85頁），核與證人即告訴人黎
    豔菁、蔡家絢、蘇駿熒於警詢時證述之內容相符（見偵9697
    卷第37至40頁、偵4650卷第37至42頁、偵8928卷第39至41頁
    ），並有如附表二「匯款帳戶」欄所示帳戶之交易明細（見
    偵9697卷第43頁、偵4650卷第81頁、第89頁）、告訴人黎豔
    菁之第一銀行匯款申請書回條（見偵9697卷第41頁）、告訴
    人黎豔菁與詐欺集團不詳成員LINE對話截圖（見偵9697卷第
    45頁）、告訴人蔡家絢之自動櫃員機交易明細表（見偵4650
    卷第69至75頁）、反詐騙諮詢專線紀錄表、警示簡便格式表
    、金融機構聯防機制通報單、三聯單、受理各類案件紀錄表
    （見偵9697卷第51至59頁、偵4650卷第51至67頁）、被告提
    款之監視器影像截圖（見偵4650卷第109至113頁、偵9697卷
    第95至97頁）、員警職務報告書（見偵8928卷第33頁）、告
    訴人蘇駿熒之指認犯罪嫌疑人紀錄表（見偵8928卷第43至47
    頁）、行車紀錄器翻拍截圖、車牌號碼000-0000號自用小客
    車左前葉子板凹陷照片、現場照片（見偵8928卷第49至61頁
    ）、車牌號碼000-0000號自用小客貨車、車牌號碼000-0000
    號自用小客車之車輛基本資料（見偵8928卷第65至67頁）附
    卷可查，足認被告上開任意性自白應與事實相符。綜上，本
    案事證明確，被告犯行均堪認定，應予依法論科。
二、論罪科刑：
㈠、本案被告就犯罪事實一所為之犯行，係於告訴人黎艷菁、蔡
    家絢受騙匯款後，由被告於附表二「提領時間、地點」欄所
    示之時間、地點提領一空，再交付予本案詐欺集團自稱「子
    涵」之成年女子，以此迂迴之方式將詐欺所得上繳詐欺集團
    ，其目的顯在製造金流斷點，使偵查機關難以追查金流，藉
    以隱匿詐欺犯罪所得之去向、所在，所為已構成洗錢防制法
    第14條第1項之一般洗錢罪（最高法院109年度台上字第57號
    、第436號判決參照）。又本案詐欺集團之成員至少有「張
    智傑」、「子涵」及被告，有如前述，足認本案確屬3 人以
    上共同犯詐欺取財無訛。且本案詐欺集團成員係撥打電話向
    告訴人黎艷菁、蔡家絢行騙，使其等受騙匯款後，再由被告
    提領詐欺款項轉交上手，足徵該組織縝密，分工精細，須投
    入相當成本及時間始能如此為之，並非隨意組成之立即犯罪
    ，核屬3 人以上，以實施詐術為手段，所組成具有持續性、
    牟利性之有結構性組織，自為組織犯罪防制條例第2 條規定
    之犯罪組織。
㈡、是核被告就如附表二編號一所為，係犯組織犯罪防制條例第3
     條第1 項後段之參與犯罪組織罪、刑法第339 條之4 第1 
    項第2 款之三人以上共同詐欺取財罪及洗錢防制法第14條第
    1 項之一般洗錢罪；就如附表二編號二所為，係犯刑法第33
    9 條之4 第1 項第2 款之三人以上共同詐欺取財罪及洗錢防
    制法第14條第1 項之一般洗錢罪；就犯罪事實二所為，係犯
    刑法第305條之恐嚇危害安全罪、同法第354條之毀損他人物
    品罪。
㈢、被告與「張智傑」、「子涵」及所屬詐欺集團不詳成年成員
    間，就上開三人以上共同詐欺取財及一般洗錢犯行，具有犯
    意聯絡及行為分擔，應論以共同正犯。
㈣、被告係於參與本案詐欺集團此一犯罪組織之行為繼續中，先
    後為上開加重詐欺取財及一般洗錢之各犯行，因參與犯罪組
    織罪為繼續犯，犯罪一直繼續進行，直至犯罪組織解散，或
    其脫離犯罪組織時，其犯行始行終結，故該參與犯罪組織與
    其後多次加重詐欺取財及一般洗錢之行為皆有所重合，然因
    被告僅為一參與犯罪組織行為，侵害一社會法益，屬單純一
    罪，應僅就本案中與參與犯罪組織罪時間較為密切之首次加
    重詐欺取財及一般洗錢犯行論以參與犯罪組織罪、加重詐欺
    取財罪及一般洗錢罪之想像競合犯，而其他加重詐欺取財及
    一般洗錢犯行，祗需單獨論罪科刑，無需另論以參與犯罪組
    織罪，以避免重複評價。被告除本案外，尚未有其他參與詐
    欺集團、加重詐欺取財案件經檢察官偵查終結而提起公訴，
    有臺灣高等法院被告前案紀錄表在卷可參，可徵本案係被告
    最先繫屬於法院之案件，是應以本案中被告所屬詐欺集團之
    成員著手對告訴人黎豔菁施用詐術之首次加重詐欺取財犯行
    ，與其參與犯罪組織罪論以想像競合，從一重論以三人以上
    共同詐欺取財罪（最高法院109 年度台上字第3945號判決意
    旨參照）。被告就附表二編號一所示參與犯罪組織、三人以
    上共同詐欺取財及一般洗錢犯行；就附表二編號二所示三人
    以上共同詐欺取財、一般洗錢犯行，各罪間具有緊密關聯性
    ，且有部分合致，復均以同次詐欺取財為目的，應評價為以
    一行為同時觸犯上開各罪，而為想像競合犯，均依刑法第55
    條前段規定，從一重論以三人以上共同詐欺取財罪。又被告
    就犯罪事實二所示毀損他人物品及恐嚇危害安全犯行，在自
    然意義上雖非完全一致，然仍具有行為局部同一性，依社會
    通念加以判斷，以評價為一行為較為合理，其係以一行為，
    同時觸犯上開毀損他人物品罪、恐嚇危害安全罪，為想像競
    合犯，應依刑法第55條前段規定，從一重之毀損他人物品罪
    處斷。被告上開所犯3罪，犯意個別，行為互殊，應予分論
    併罰。
㈤、被告前因施用第一、二級毒品案件，經臺灣新北地方法院以1
    03年度審訴字第112號判決分別判處有期徒刑7月、4月，經
    上訴後由臺灣高等法院以103年度上訴字第1827號判決駁回
    上訴確定，又因施用第一、二級毒品案件，經臺灣新北地方
    法院以103年度審訴字第720號判決分別判處有期徒刑7月、3
    月，經上訴後，施用第二級毒品部分因撤回上訴而確定，施
    用第一級毒品部分則由臺灣高等法院以103年度上訴字第216
    8號判決駁回上訴確定，上開各罪所處之刑，再經臺灣高等
    法院以104年度聲字第1321號裁定定應執行有期徒刑1年7月
    確定，經入監服刑，於105年5月6日縮短刑期假釋出監，至1
    05年5月17日保護管束期滿，假釋未經撤銷視為執行完畢乙
    節，有臺灣高等法院被告前案紀錄表1 份在卷可按，其於受
    徒刑之執行完畢後，5 年以內故意再犯本件有期徒刑以上之
    各罪，均為累犯，而依被告之本案犯罪情節觀之，並無司法
    院大法官釋字第775號解釋所指應量處最低法定刑且無法適
    用刑法第59條規定減輕之情形，爰均依刑法第47條第1項之
    規定加重其刑（最高法院109年度台上字第2886號判決意旨
    參照）。
㈥、按刑法第59條規定犯罪之情狀顯可憫恕者，得酌量減輕其刑
    ，其所謂「犯罪之情狀」，與同法第57條規定科刑時應審酌
    之一切情狀，並非有截然不同之領域，於裁判上酌減其刑時
    ，應就犯罪一切情狀，予以全盤考量，審酌其犯罪有無可憫
    恕之事由（即有無特殊之原因與環境，在客觀上足以引起一
    般同情，以及宣告法定低度刑，是否猶嫌過重等等），以為
    判斷（最高法院95年度台上字第6157號判決意旨參照）。審
    之被告坦認全部犯行，其參與本案詐欺集團，負責提供金融
    帳戶供收取詐得款項再予提領之工作，乃係聽命於集團管理
    階層之指揮，而非居於核心或重要地位，犯罪情節對社會造
    成之危害非鉅，惡性尚屬輕微，且其就附表二編號二所示犯
    行，業與告訴人蔡家絢達成調解，且已依約賠償告訴人蔡家
    絢24萬8000元，經告訴人蔡家絢表示不追究被告之刑事責任
    等語，有本院110年11月15日調解程序筆錄、電話紀錄表在
    卷足參，而刑法第339條之4第1項第2款之三人以上共同詐欺
    取財罪為最輕本刑1年以上之罪，本院審酌上情，認如附表
    二編號二部分犯行有情輕法重之情形，依一般社會客觀評價
    ，如科以最低刑度之刑猶嫌過重，在客觀上顯足以引起一般
    同情堪予憫恕，是就附表二編號二部分，依刑法第59條規定
    酌減其刑，並依法先加後減之。至附表二編號一部分，被告
    迄未與告訴人黎艷菁和解並賠償，尚無從依刑法第59條規定
    減輕其刑。
㈦、被告於本院審理中自白如附表二編號一、二所示各次一般洗
    錢犯行，原均應依洗錢防制法第16條第2 項規定減輕其刑，
    而上開各犯行均係從一重論以三人以上共同詐欺取財罪，為
    予適度評價，爰於本判決後述依刑法第57條科刑時一併衡酌
    該部分減輕其刑事由。至被告於偵查否認有加入本案詐欺集
    團之參與犯罪組織犯行，則與組織犯罪防制條例第8 條第1 
    項後段所定「偵查及審判中均自白者」方減輕其刑之規定不
    合，附此敘明。
㈧、爰審酌被告正值壯年，非無謀生能力，竟貪圖不法利益，加
    入本案詐欺集團擔任車手工作，造成告訴人黎艷菁、蔡家絢
    受有前揭財產上數額之損失；且與告訴人蘇駿熒發生行車糾
    紛，不思以理性溝通解決，竟持長刀恐嚇告訴人蘇駿熒，致
    告訴人蘇駿熒心生恐懼，並毀損告訴人蘇駿熒所有之車輛，
    顯然缺乏法治觀念，應予非難，另斟酌被告於本院審理中均
    自白犯行，且與告訴人蔡家絢達成調解並賠償24萬8000元，
    經告訴人蔡家絢表示不追究被告之刑事責任（附表二編號二
    部分），有如上述，但被告尚未賠償告訴人黎艷菁、蘇駿熒
    所受損害之犯後態度，參以被告之素行，於本院審理中所自
    述之教育智識程度、就業情形、家庭經濟及生活狀況等一切
    情狀（見本院卷第86頁），暨參酌檢察官、被告對於科刑範
    圍之辯論後，分別量處如附表一主文欄所示之刑，並就附表
    一編號三部分諭知易科罰金之折算標準。另審酌上開經宣告
    有期徒刑不得易科罰金之各罪（即附表一編號一、二部分）
    ，均係參與本案詐欺集團後為三人以上共同詐欺取財及一般
    洗錢之犯罪類型，該犯罪態樣、手段及所侵害法益相似，犯
    罪時間亦相近等情，以判斷其所受責任非難重複之程度，再
    斟酌其犯數罪所反應人格特性，暨權衡各罪之法律目的、相
    關刑事政策及檢察官、被告對於科刑之意見，而為整體評價
    後，定其應執行之刑如主文所示。
三、保安處分
　　被告就如附表二編號一所示犯行，係以一行為觸犯上開參與
    犯罪組織、三人以上共同詐欺取財及一般洗錢等罪，依刑法
    第55條前段規定，從一重以三人以上共同詐欺取財罪處斷而
    為科刑，業如前述，本院應審酌是否依組織犯罪防制條例第
    3 條第3 項規定對被告一併宣告刑前強制工作（最高法院10
    8 年度台上大字第2306號裁定意旨參照）。本院考量被告參
    與本案詐欺集團之犯罪組織係分擔提供金融帳戶、提領詐得
    款項之工作，衡情其應非本案犯罪組織內較高階之成員，且
    其參與本案詐欺集團之期間均為同1日，期間甚短，被告犯
    後復坦承犯行，則依其犯罪及再犯之危險性，衡諸比例原則
    ，本案應尚無為預防矯治被告之社會危險性而予以一併宣告
    刑前強制工作保安處分之必要，爰不予宣告強制工作。
四、沒收：
㈠、被告於偵訊時供稱：我因本案共獲得9000元之報酬等語（見
    偵4650卷第104頁），堪認該9000元屬被告本案之犯罪所得
    ，惟該犯罪所得係被告參與本案詐欺集團期間所為2次之加
    重詐欺取財犯行，所獲取之報酬總額，本院審酌被告如附表
    二編號一、二所示2次取款之金額分別為10萬元、24萬8000
    元，比例約為1：2，推估被告就附表二編號一所示犯行可獲
    得之犯罪所得為3000元，就附表二編號二所示犯行可獲得之
    犯罪所得為6000元，合先敘明。
㈡、被告就附表二編號一所示犯行所獲得之3000元，為被告該次
    犯行之犯罪所得，應依刑法第38條之1 第1項前段規定，於
    該罪項下宣告沒收，且未扣案，併依同法第38條之1 第3項
    規定，於全部或一部不能沒收或不宜執行沒收時，追徵其價
    額。
㈢、至被告就附表二編號二所示犯行所獲得之6000元，固屬被告
    該次犯行之犯罪所得，但本院考量被告已賠償告訴人蔡家絢
    24萬8000元，有如前述，顯已超出其實際獲取之犯罪所得，
    本院認已達到沒收制度剝奪被告犯罪所得之立法目的，如仍
    諭知沒收該次犯罪所得，將使被告承受過度之不利益，顯屬
    過苛，爰依刑法第38條之2第2項之規定，不予宣告沒收。
據上論斷，應依刑事訴訟法第273 條之1 第1 項、第299 條第1
項前段，組織犯罪防制條例第3 條第1 項後段，洗錢防制法第14
條第1 項，刑法第11條前段、第28條、第305條、第339 條之4 
第1 項第2款、第354條、第55條、第47條第1項、第59條、第41
條第1項前段、第51條第5款、第38條之1 第1項前段、第3項，刑
法施行法第1 條之1 第1 項，判決如主文。
本案經檢察官周佩瑩提起公訴，檢察官羅秀蓮到庭執行職務。
中　　華　　民　　國　　110 　年　　12　　月　　3 　　日
                  刑事第三庭  法  官  簡志宇
以上正本證明與原本無異。
如不服本判決，應於收受送達後20日內向本院提出上訴書狀，其
未敘述上訴之理由者並得於提起上訴後20日內向本院補提理由書
（均須按他造當事人之人數附繕本）「切勿逕送上級法院」。
告訴人或被害人如不服判決，應備理由具狀向檢察官請求上訴，
上訴期間之計算，以檢察官收受判決正本之日起算。
                              書記官  林勝彥
中　　華　　民　　國　　110 　年　　12　　月　　3 　　日
附錄本案論罪科刑法條：
◎組織犯罪防制條例第3條第1項後段
發起、主持、操縱或指揮犯罪組織者，處3年以上10年以下有期
徒刑，得併科新臺幣1億元以下罰金；參與者，處6月以上5年以
下有期徒刑，得併科新臺幣1千萬元以下罰金。但參與情節輕微
者，得減輕或免除其刑。
具公務員或經選舉產生之公職人員之身分，犯前項之罪者，加重
其刑至二分之一。
犯第1項之罪者，應於刑之執行前，令入勞動場所，強制工作，
其期間為3年。
前項之強制工作，準用刑法第90條第2項但書、第3項及第98條第
2項、第3項規定。
以言語、舉動、文字或其他方法，明示或暗示其為犯罪組織之成
員，或與犯罪組織或其成員有關聯，而要求他人為下列行為之一
者，處3年以下有期徒刑，得併科新臺幣3百萬元以下罰金：
一、出售財產、商業組織之出資或股份或放棄經營權。
二、配合辦理都市更新重建之處理程序。
三、購買商品或支付勞務報酬。
四、履行債務或接受債務協商之內容。
前項犯罪組織，不以現存者為必要。
以第5項之行為，使人行無義務之事或妨害其行使權利者，亦同
。
第5項、第7項之未遂犯罰之。
◎中華民國刑法第339條之4第1項第2款
犯第339條詐欺罪而有下列情形之一者，處1年以上7年以下有期
徒刑，得併科1百萬元以下罰金：
一、冒用政府機關或公務員名義犯之。
二、三人以上共同犯之。
三、以廣播電視、電子通訊、網際網路或其他媒體等傳播工具，
    對公眾散布而犯之。
前項之未遂犯罰之。
◎中華民國刑法第305條
以加害生命、身體、自由、名譽、財產之事恐嚇他人，致生危害
於安全者，處二年以下有期徒刑、拘役或九千元以下罰金。
◎中華民國刑法第
毀棄、損壞前二條以外之他人之物或致令不堪用，足以生損害於
公眾或他人者，處二年以下有期徒刑、拘役或一萬五千元以下罰
金。
◎洗錢防制法第14條第1項
有第二條各款所列洗錢行為者，處7年以下有期徒刑，併科新臺
幣5百萬元以下罰金。
前項之未遂犯罰之。
前二項情形，不得科以超過其特定犯罪所定最重本刑之刑。


附表一：
編號 主      文 備  註 一 王俊程共同犯三人以上詐欺取財罪，累犯，處有期徒刑壹年參月。未扣案之犯罪所得新臺幣參仟元沒收，於全部或一部不能沒收或不宜執行沒收時，追徵其價額。 附表二編號一（起訴書犯罪事實一㈠） 二 王俊程共同犯三人以上詐欺取財罪，累犯，處有期徒刑柒月。 附表二編號二 （起訴書犯罪事實一㈡） 三 王俊程犯毀損他人物品罪，累犯，處拘役肆拾日，如易科罰金，以新臺幣壹仟元折算壹日。 犯罪事實二（起訴書犯罪事實二） 

附表二：
（時間：民國；金額：新臺幣）
編號 告訴人 詐欺方式 匯入帳戶 匯款時間 提領時間     匯款金額 提領地點      提領金額 一 黎豔菁 詐欺集團成員於109年9月16日13時36分時許、翌日（17日）10時35分許，撥打電話予黎艷菁，自稱為黎艷菁姪子，佯稱急需借款云云，致黎艷菁陷於錯誤，匯款右列金額至右列帳戶。 中華郵政股份有限公司柑園郵局帳號00000000000000號帳戶 109年9月17日11時9分許 109年9月17日11時55分許      臺中市○○區○○路○段00號（宜欣郵局）     10萬元 10萬元 二 蔡家絢 詐欺集團成員於109年9月16日18時8分許、18時20分許，翌日（17日）10時19分許，撥打電話予蔡家絢，自稱為網站客服人員、銀行客服人員，佯稱：因內部人員疏失，誤將蔡家絢之信用卡設定為重複扣款，需依指示操作自動櫃員機解除云云，致蔡家絢陷於錯誤，匯款右列金額至右列帳戶。 中華郵政股份有限公司柑園郵局帳號00000000000000號帳戶 109年9月17日12時20分許、12時22分許、12時27分許、12時33分許    109年9月17日12時27分許、12時28分許、12時36分許、12時37分許      臺中市○○區○○路○段00號（宜欣郵局）     4萬9985元、4萬9984元、1萬8123元、2萬9985元（共計14萬8000元）       6萬元、5萬8000元、1萬元、2萬元（共計14萬8000元）    臺灣中小企業銀行帳號00000000000號帳戶 109年9月17日15時15分許、15時37分許、15時38分許 109年9月17日15時49分許、15時50分許、15時51分許、15時52分許、15時53分許     2萬9985元、4萬9985元、2萬320元（共計10萬290元） 不明      2萬元、2萬元、2萬元、2萬元、2萬元（共計10萬元）（註：起訴書記載被告提領8萬元，惟被告於警詢時坦承領10萬元〔偵卷第36頁〕，故應更正為提領10萬元。）